ACORDAO-COMPLETO-2479926

ACÓRDÃO DE RELAÇÃO

ACÓRDÃO DE RELAÇÃO 8370/2021 ATA 17/2021 - PRIMEIRA CÂMARA

Acórdão 8370/2021-TCU-Primeira Câmara
Considerando que o presente processo trata de ato de aposentadoria de Margarida Maria da Rocha dos Santos Jacintho, no cargo de Analista Legislativo do Senado Federal;
Considerando que os autos foram apreciados por meio do Acórdão 93/2021-TCU-Primeira Câmara, que julgou ilegal o ato de alteração de aposentadoria da servidora, negando o respectivo registro;
Considerando que não se conhecerá de recurso interposto fora do prazo, nos termos do art. 32, parágrafo único, e do art. 48, ambos da Lei 8.443/92, c/c os arts. 285, § 2º, e 286 do RI/TCU, salvo em razão de superveniência de fatos novos e dentro do período de cento e oitenta dias contado do término do prazo;
Considerando que, no caso em exame, a recorrente apresenta pedido de reexame fora do prazo regimental de quinze dias, nos termos dos arts. 285, caput, e 286 do RI/TCU, e não apresenta fatos novos, mas apenas documentação administrativa, a qual não possui o condão, nem mesmo em tese, de influenciar a decisão de mérito proferida nos autos, à luz da ilegalidade que motivou o acórdão prolatado;
Considerando que não constituem documentos novos, para efeito de conhecimento de recurso de revisão, mudança de entendimento ou consolidação da jurisprudência neste Tribunal, pois esta Corte de Contas pode, a qualquer tempo, evoluir em seus entendimentos (Acórdão 1837/2017-TCU-Plenário e 1.503/2018-TCU-Plenário) ;
Considerando que a recorrente busca afastar sua responsabilidade por meio de argumentos e teses jurídicas que, ainda que inéditos, não são considerados fatos novos por este Tribunal, conforme consolidada jurisprudência desta Corte (Acórdão 2308/2019-TCU-Plenário, Acórdão 1760/2017-TCU-Primeira Câmara e Acórdão 2860/2018-TCU-Segunda Câmara) ;
Considerando os pareceres da Secretaria de Recursos e do Ministério Público de Contas, no sentido do não conhecimento do recurso;
Os Ministros do Tribunal de Contas da União, quanto ao processo a seguir relacionado, ACORDAM, por unanimidade, com fundamento no art. 48, parágrafo único, da Lei 8.443/1992 c/c art. 285, caput e § 2º, art. 286, parágrafo único, e art. 143, inciso IV, alínea "b", e § 3º, do Regimento Interno do TCU, em não conhecer do pedido de reexame interposto por Margarida Maria da Rocha dos Santos Jacintho, por restar intempestivo e não apresentar fatos novos; e dar ciência deste acórdão à recorrente.
1. Processo TC-Processo 039.791/2020-3 (APOSENTADORIA) 
	1.1. Recorrente: Senado Federal () 
	1.2. Interessado: Margarida Maria da Rocha dos Santos Jacintho (XXX.173.131-XX) 
	1.3. Órgão/Entidade: Senado Federal
	1.4. Relator: Ministro Walton Alencar Rodrigues
	1.5. Representante do Ministério Público: Procurador Rodrigo Medeiros de Lima
	1.6. Relator da deliberacao recorrida: Ministro Jorge Oliveira
	1.7. Unidades Técnicas: Secretaria de Recursos (Serur) ; Secretaria de Fiscalização de Integridade de Atos e Pagamentos de Pessoal e de Benefícios Sociais (Sefip) .
	1.8. Representação legal: não há.
	1.9. Determinações/Recomendações/Orientações: não há.

Primeira Câmara

Senado Federal

Senado Federal ()

WALTON ALENCAR RODRIGUES

Ministro Jorge Oliveira

não há.

Procurador Rodrigo Medeiros de Lima

APOSENTADORIA (APOS)

Secretaria de Recursos (Serur); Secretaria de Fiscalização de Integridade de Atos e Pagamentos de Pessoal e de Benefícios Sociais (Sefip).